【裁判字號】    89,交聲,7
【裁判日期】    890128
【裁判案由】    違反道路交通管理處罰條例聲明異議
【裁判全文】
臺灣士林地方法院交通事件裁定                        八十九年度交聲字第七號
    原處分機關  臺北巿交通事件裁決所
    聲明異議人
    即受處分人  甲○○
右列受處分人因違反道路交通管理處罰條例案件，對於臺北市交通事件裁決所八十八
年四月十九日所為之處分（原處分案號：北市交裁字第四一○七八二號），聲明異議
，本院裁定如左：
    主  文
異議駁回。
    理  由
一、按道路交通管理處罰條例第五十三條規定：汽車駕駛人行經有燈光號誌管制之交
    岔路口闖紅燈者，處（銀元）六百元以上一千二百元以下罰鍰；並依同條例第六
    十三條第一項第三款規定，記違規點數三點。
二、本件受處分人即異議人甲○○於民國八十八年一月二十三日早上八時十五分許，
    駕駛車號ＬＱ─二八三六號自小客車，行經桃園縣台十五線、大觀路口闖紅燈，
    為員警親眼目睹並記下車號舉發，依據道路交通管理處罰條例第五十三條之規定
    ，填製桃園縣警察局桃警行交字第Ｏ三三八二五二號違反道路交通管理事件通
    知單舉發。
三、聲明異議意旨略以：異議人於民國八十八年一月二十三日早上八時十五分，因係
    週休二日之星期六，並未上班，亦未駕駛車號ＬＱ─二八三六號自小客車行經桃
    園縣台十五線、大觀路口闖紅燈，員警舉發有誤，原處分機關裁罰顯有不當云云
    。
四、經查：異議人駕駛汽車之上開違規事實，已有桃園縣警察局桃警行交字第Ｏ三
    三八二五二號違反道路交通管理事件通知單一紙附卷可稽，並經證人即當場舉發
    之員警許耿昌於臺灣臺北地方法院結證稱：當天伊開車經過上開路口，伊是路口
    第三部車，行駛之方向為綠燈，親眼目睹異議車違規闖紅燈，伊已轉入西濱公路
    ，異議人自國際路往草漯方向。因該路段常發生車禍，且伊是轄區員警所以特別
    注意等語，證人許耿昌與受處分人並無仇怨，自無設詞誣陷，身觸偽證重罪之必
    要，其所言應可採信。再者，交通警員製單舉發違反道路交通管理處罰條例所列
    之違規事實，本質上為行政處分，係公務員基於職務上權力，依法就特定之具體
    事件所為具公法上效果之單方行政行為，基於公務員為公法上行為具有公信力之
    原則，該行政處分當可被推定為真正，其據以依法處分之事實認定亦為正確無誤
    ，此與民事訴訟法第三百五十五條第二項規定：「文書依其程式及意旨得認作公
    文書者，推定其為真正」之情形相同，本此公信原則，乃立法者賦予行政機關制
    定違反道路交通事件統一裁罰標準及處理細則，使執勤警員得當機處分（如該細
    則第二十三條）以達其維護交通秩序、安全之行政目的，反之，若謂公務員一切
    行政行為均需預留證據以證其實，則國家行政勢必窒礙難行，據此，刑事訴訟法
    就犯罪證據有關之規定中，與屬行政秩序罰之交通違規裁罰本質不合之部分，自
    不在準用之列，從而本件異議人既未就執勤員警之舉發有誤提出相關證據以供調
    查，本院經查亦無何證據足資證明其有捏造事實違法取締之情事，則執勤警員本
    其維護交通秩序、安全職責所為之舉發，自應受到合法、正確之推定。乃受處分
    人空言辯稱未闖紅燈云云，即難採信，原處分機關據以援引上開規定，裁處受處
    分人新臺幣一千八百元，另計違規點數三點並無不當，本件異議為無理由，應予
    駁回。
五、據上論斷，應依道路交通案件處理辦法第十九條，裁定如主文。
中      華      民      國   八十九    年      一      月    二十八     日
                                  臺灣士林地方法院交通法庭
                                      法  官  許  永  煌
右正本證明與原本無異。
如不服本裁定應於送達後五日內向本院提出抗告狀。
                                      書記官  黃  秀  雲
中      華      民      國   八十九    年      二      月      九    日


司法院資訊處製作；財團法人民間司法改革基金會備份。
